【裁判字號】    99,上訴,738
【裁判日期】    991021
【裁判案由】    毒品危害防制條例
【裁判全文】
臺灣高等法院臺南分院刑事判決         99年度上訴字第738號
上  訴  人
即  被  告  甲○○
指定辯護人  本院公設辯護人  乙○○
上列上訴人因毒品危害防制條例案件，不服臺灣臺南地方法院98
年度訴字第1759號中華民國99年6月11日第一審判決（起訴案號
：臺灣臺南地方法院檢察署98年度毒偵字第1937號），提起上訴
，本院判決如下：
    主  文
原判決關於附表一、二及定應執行刑部分均撤銷。
甲○○犯如附表一所示販賣第一級毒品罪，共陸罪，均累犯，各
處如附表一所示之刑，應沒收之物均詳如附表一所示。又犯附表
二所示販賣第二級毒品罪，共拾罪，均累犯，各處如附表二所示
之刑，應沒收之物均詳如附表二所示。應執行有期徒刑拾玖年，
附表一、二所宣告沒收之物併執行之。
    事  實
一、甲○○於民國92年間因違反毒品危害防制條例案件（施用第
    二級毒品），經臺灣臺南地方法院判處有期徒刑八月確定；
    於94年間又因犯施用第二級毒品及竊盜罪，分別經臺灣臺南
    地方法院判處有期徒刑六月及拘役五十九日確定。上開3罪
    接續執行至95年3月8日縮刑期滿執行完畢。其於96年間又因
    施用毒品案件，經臺灣臺南地方法院判處有期徒刑七月確定
    ，於97年11月22日縮刑期滿執行完畢；再於97年間再因施用
    第二級毒品案件，經臺灣臺南地方法院判處有期徒刑四月確
    定，於98年8月28日易科罰金執行完畢。詎其猶不知悔改，
    明知海洛因及甲基安非他命分別係毒品危害防制條例第2條
    第2項第1款及第2款所明定之第一級與第二級毒品，不得製
    造、運輸、販賣或意圖販賣，竟為牟取不法利益，自98年7
    月初某日起至98年9月2日為警查獲前某日止，各別基於販賣
    第一級毒品海洛因、第二級毒品甲基安非他命之犯意，以其
    所使用之0000000000門號行動電話與鄭錦賢（綽號「樹仔」
    或「阿西」，現由檢察官另案偵辦中）聯絡，向鄭錦賢購入
    第一級毒品海洛因及第二級毒品甲基安非他命，除部分供己
    施用外，並以其使用之0000000000或0000000000門號行動電
    話作為販賣毒品聯絡工具，分別於附表一所示時間、地點，
    以附表一所示金額，各別販賣第一級毒品海洛因與謝正南共
    5次、李文村1次，共計販賣第一級毒品海洛因6次，所得財
    物新臺幣（下同）10,900元；另於附表二所示時間、地點，
    以附表二所示金額，各別販賣第二級毒品甲基安非他命與邱
    忠良共2次、李俊明共2次、李春濺1次、謝健復共5次，共計
    販賣第二級毒品甲基安非他命10次，所得財物13,800元。合
    計販賣第一級及第二級毒品所得財物共24,700元（均未扣案
    ）。
二、嗣經檢警聲請臺灣臺南地方法院核發98年度聲監字第372號
    通訊監察書，對甲○○使用之上開0000000000、0000000000
    門號行動電話實施監聽，於98年9月2日10時30分許，警方跟
    監甲○○至臺南縣麻豆鎮麻善大橋附近，當場發現甲○○與
    李文村進行如附表一編號二所示之毒品交易，並於2人交易
    完畢後，尾隨甲○○至臺南縣麻豆鎮安東裡安業115之1號「
    麻豆釣蝦場」，向甲○○表明身份，甲○○見狀心慌而將身
    上所攜帶之第二級毒品甲基安非他命4包丟棄至地，為警當
    場查獲，並扣得甲○○所有，供聯絡販賣毒品使用之000000
    0000門號行動電話1支（含SIM卡1張，ZTE廠牌，序號000000
    000000000，即附表三編號5）。警方再偕同甲○○至其位於
    臺南縣安定鄉中榮村許中營31之8號4樓之1住所，經承租該
    處之同居女友吳足美同意後，搜索上開租屋處，另行查扣甲
    ○○持有販賣所剩之第一級毒品海洛因2包（即附表三編號1
    所示）、第二級毒品甲基安非他命3包（連同先前查扣之4包
    ，共7包，即附表三編號2）、其所有供聯絡販賣毒品使用之
    0000000000門號行動電話1支（含SIM卡1張，序號000000000
    000000號，即附表三編號6）、其所有供販賣第一級毒品海
    洛因使用之電子磅秤1台、葡萄糖1包、削尖吸管2支等分裝
    工具及其所有預備供販賣而尚未使用之夾鍊袋3包等物（即
    附表三編號7）。
三、甲○○於上開販賣第一、二級毒品犯行為警查獲後，向警方
    供出其第一、二級毒品來源均係向鄭錦賢購得（由鄭錦賢再
    委由綽號「檸檬」之林孟璋送交毒品），因而查獲鄭錦賢、
    林孟璋涉嫌販賣第一級及第二級毒品案件，現於臺灣臺南地
    方法院檢察署檢察官另案偵辦中（99年度偵字第4723號，上
    開2人通緝中）。另甲○○於偵審中就附表一編號二及附表
    二之犯行均自白犯罪。
四、案經臺南縣警察局麻豆分局報告臺灣臺南地方法院檢察署檢
    察官偵查起訴。
    理  由
壹、程序部分
    按被告以外之人於審判外之陳述雖不符刑事訴訟法第159條
    之1至第159條之4等4條之規定，而經當事人於審判程序同意
    作為證據，法院審酌該言詞陳述或書面陳述作成時之情況，
    認為適當者，亦得為證據；當事人、代理人或辯護人於法院
    調查證據時，知有刑事訴訟法第159條第1項不得為證據之情
    形，而未於言詞辯論終結前聲明異議者，視為有前項之同意
    ，同法第159條之5定有明文。本件檢察官及被告、辯護人於
    本院準備程序及審理時對於本件判決所引用之書面及非書面
    等證據資料，均同意作為本案之證據（見本院卷第72、92頁
    ），於本院逐一提示後，迄於言詞辯論終結前均未聲明異議
    ，經審酌該等證據作成之情況，核無違法取證或其他瑕疵，
    認為以之作為本案之證據亦屬適當，自有證據能力，合先敘
    明。
貳、實體部分：
一、附表一所示販賣第一級毒品海洛因部分：
  (甲)附表一編號一之1.2.3.4.5所示販賣第一級毒品海洛因與謝
    正南犯行：
  (一)訊據被告甲○○對於上開時間、地點，以附表一編號一所示
    金額販賣第一級毒品海洛因與謝正南等情業供承不諱，惟辯
    稱：販賣給謝正南部分於偵查中、審判中有符合自白的規定
    ，應該再適用毒品危害防制條例第17條第2項規定遞減云云
    。辯護人亦辯稱：被告在偵查中承認有交付海洛因給謝正南
    ，有向其收取價金，海洛因與價金也是兩個人談妥的，當時
    被告只是否認這樣行為構成販賣，我們認為這樣自白，參據
    最高法院83年台上2176號、74年台上7114號，93年台上2870
    號判決意旨，仍然符合販賣罪自白，被告關於販賣謝正南5
    次犯行，仍然應有毒品危害防制條例第17條第2項適用。
  (二)經查：
  1.被告自承販賣第一級毒品與證人謝正南等情（見本院卷第10
    4頁），核與證人謝正南初於98年7月26日警詢證稱：伊所施
    用之海洛因係向綽號「富仔」男子所購得，大部分都是打電
    話聯絡，電話中均以「要向你買便當」，等其回答要幾個便
    當，再過去安定鄉○○村○○○路旁交易毒品，均是由「富
    仔」本人交付海洛因與伊等語，並於98年7月27日警詢指認
    本案被告甲○○即為販賣海洛因毒品與伊之人（見98他2348
    號卷第9、10、15頁）；嗣於98年10月29日檢察官偵訊時具
    結證述：伊與被告於前揭98年7月10日、11日、12日、21日
    、23日通聯時，均有向被告購買海洛因等語（見98偵12438
    號卷第196至197頁）；及其後於原審99年5月6日審理時具結
    證述：伊於98年7月間有施用海洛因，伊所施用之海洛因來
    源是向甲○○拿取，剛開始跟他拿時，聽他說是他去調的，
    甲○○沒有告訴伊是向誰調的，伊都是與甲○○電話聯絡說
    要向他買「便當」，交易時間、地點都是由甲○○決定，在
    約定的地點見面，甲○○把海洛因給伊，伊把錢交給甲○○
    ，都是當場交易等相同內容（見原審卷第209頁）；並證述
    ：伊向被告拿取海洛因，從來沒有不用付錢的，只有曾經欠
    過，但欠款後來也都有付清等語（見原審卷第216頁）相符
    ，被告自白可堪採信。此外，並有謝正南0000000000門號行
    動電話通聯調閱查詢單及通話紀錄、臺南縣警察局麻豆分局
    偵辦毒品案0000000000通聯紀錄次數表、被告0000000000門
    號行動電話通聯調閱查詢單及通話紀錄各1份在卷可參（見
    98他2348號卷第28至54頁），事證明確。
  2.至於被告辯稱於偵查中業已自白此部分之犯罪事實乙節，查
    被告於98年11月4日偵訊時固坦承有交付海洛因及向謝正南
    收取款項之情，但係供稱：「當時我是幫他調貨，我確實沒
    有賺他的錢，他也知道，我也跟我上游拿去給謝正南，且七
    月份那段時間我確實沒有賺他的錢，我願意跟他對質。」、
    「（問：所以你是否於上開幾次時間內涉嫌幫助謝正南施用
    或持有毒品？）是。謝正南也知道。」等語（見98偵12438
    號卷第206-207頁）。從上述被告於偵查中所述可知，被告
    於偵查中顯然否認販賣毒品與證人謝正南，只承認幫助謝正
    南施用毒品。
  3.按販賣毒品之所謂販賣行為，須行為人主觀上有營利意圖，
    且客觀上有販入或賣出毒品行為，即足構成，至於實際上是
    否已經獲利，則非所問；必也始終無營利之意思，而以原價
    或低於原價有償讓與他人，方難謂為販賣行為，而僅得以轉
    讓罪論處（最高法院86年度臺上字第7522號、93年度臺上字
    第1651號判決參照）；再按自白乃對自己之犯罪事實全部或
    主要部分為肯定供述之謂，且非以其係有罪之肯定為必要，
    縱時日、處所、行為態樣等非構成犯罪事實之要素略有不符
    ，或另有阻卻違法、阻卻責任事由存在之主張，亦不影響其
    為自白（最高法院99年度臺上字第4962號判決參照）。職是
    ，自白雖不以對全部犯罪事實為有罪之肯定為必要，但其供
    述與事實不符部分必是非構成犯罪事實之要素，始能認屬毒
    品危害防制條例第17條第2項之自白。因此，販賣之人從各
    種「價差」或「量差」中牟利之方式雖異，惟其販賣行為在
    意圖營利則屬同一，被告於原審99年5月6日審理階段已坦承
    有賺取供己施用海洛因之利益（見原審卷第218、221頁），
    本院審理中復供承每賣1千元毒品可賺2到3百元自己吃，且
    販賣給別人的海洛因會摻入一些扣案的葡萄糖等語（見本院
    卷第107-108頁）。足徵被告調取毒品轉賣與謝正南，確有
    以「量差」從中牟利，其有販賣營利之意圖至為明確，然被
    告於偵查中否認賺取此「量差」，只承認幫助謝正南施用毒
    品，自難認已自白販賣第一級毒品與謝正南之事實，故被告
    所辯應無理由。
  4.從而，被告如附表一編號一之1.2.3.4.5所示販賣第一級毒
    品海洛因與謝正南之犯行，已臻明確，應依法論科。
  (乙)附表一編號二所示販賣第一級毒品海洛因與李文村1次犯行：
  (一)被告對於附表一編號二所示販賣第一級毒品海洛因與李文村
    1次犯行，於偵查中、原審及本院審理時均自白不諱（見98
    偵12438號卷第126、127、206頁，原審卷第58、93、208、
    221頁，本院卷第105頁）。
  (二)又被告此部分自白，核與證人李文村於警詢及偵查中證述向
    被告購買海洛因之情節相符（見南縣麻警偵字第0981001028
    號卷第38頁、98偵字12438號卷第57至59頁），並有被告使
    用之0000000000門號行動電話於98年9月1日至同年月2日之
    雙向通聯記錄（見98偵12438號卷第184至185頁），及證人
    李文村使用之0000000000門號行動電話通聯調閱查詢單（申
    請人：李吳水粉，見南縣麻警偵字第0981001028號第37頁）
    ，可資證明被告於98年9月2日使用上開0000000000行動電話
    與李文村使用0000000000行動電話聯繫交易毒品之通聯事實
    。此外，復有警方於98年9月2日10時30分許跟監被告，發現
    被告與李文村進行如附表一編號二所示之毒品交易，並於2
    人交易完畢後，尾隨被告至臺南縣麻豆鎮安東裡安業115之1
    號「麻豆釣蝦場」，向被告表明身份，當場查扣被告所持有
    之上開0000000000行動電話1支（含SIM卡1張，ZTE廠牌，序
    號000000000000000，即附表三編號5），及同日另至被告位
    於臺南縣安定鄉中榮村許中營31之8號4樓之1租屋居所，查
    扣被告所有欲供販賣之第一級毒品海洛因2包（即附表三編
    號1所示）、分裝海洛因之電子磅秤1台、葡萄糖1包、夾鍊
    袋3包及削尖吸管2支等器物（即附表三編號7），足供佐證
    。又所查扣之海洛因2包經鑑驗檢出第一級毒品海洛因，亦
    有高雄市立凱旋醫院98年9月9日高市凱醫驗字第11156號濫
    用藥物成品檢驗鑑定書1份在卷可稽（見98毒偵1937號第35
    頁）。故被告如附表一編號二所示販賣第一級毒品海洛因與
    李文村1次之犯行，亦堪認定。
二、附表二所示販賣第二級毒品甲基安非他命部分：
  (一)被告對於附表二所示販賣第二級毒品甲基安非他命與邱忠良
    共2次（編號一部分）、李俊明共2次（編號二部分）、李春
    濺1次（編號三部分）、謝健復共5次（編號四部分），合計
    10次之販賣第二級毒品犯行，亦於偵查中、原審及本院審理
    時均自白不諱（見98偵12438號卷第125至127頁、第205頁，
    原審卷第58、93、208、221頁，本院卷第105-107頁）。
  (二)又被告此部分自白，核與證人邱忠良、李俊明、李春濺、謝
    健復等4人各於警詢及偵查中證述向被告購買甲基安非他命
    之情節相符（見南縣麻警偵字第0981001028號卷第44至50頁
    、第96至101頁、第77至82頁、第119至124頁；98偵字12438
    號卷第136至142、161至164頁、62至64、43至46、67至70、
    194至197頁），並有：(1)原審98年度聲監字第372號通訊監
    察書（見南縣警刑偵字第0981001028號卷第0之4、5頁，監
    察對像：甲○○監察期間：98年8月7日10時起至98年9月4日
    10時止，監察號碼：0000000000、0000000000），及被告使
    用0000000000門號行動電話與邱忠良使用0000000000門號行
    動電話通訊監察譯文（即附表二編號一之1、2所示2次毒品
    交易通聯內容，見南縣麻警偵字第0981001028號卷第52至53
    頁）；被告使用0000000000門號行動電話與李俊明使用0000
    000000門號行動電話通訊監察譯文（即附表二編號二之1、2
    所示2次毒品交易通聯內容，見南縣麻警偵字第0981001028
    號卷第103至104頁）；被告使用0000000000門號行動電話與
    李春濺使用0000000000門號行動電話通訊監察譯文（即附表
    二編號三所示1次毒品交易通聯內容，見南縣麻警偵字第098
    1001028號卷第84頁）；被告使用0000000000門號行動電話
    與謝健復使用0000000000門號行動電話通訊監察譯文（即附
    表二編號四之1至4所示4次毒品交易通聯內容可稽，見南縣
    麻警偵字第0981001028號卷第126至129頁）。(2)邱忠良申請
    使用0000000000門號通聯查詢單、李俊明申請使用00000000
    00門號通聯調閱查詢單、李春濺申請使用0000000000門號通
    聯調閱查詢單、謝健復以其姊謝彩鴻名義申請使用00000000
    00門號通聯調閱查詢單可憑（見南縣麻警偵字第0981001028
    號卷第69、105、89、118頁）。(3)查扣被告所有已分裝欲供
    販賣之第二級毒品甲基安非他命共7包（即附表三編號2，其
    中4包為警方於98年5月4日10時30分許，跟監被告與李文村
    完成如附表一編號二所示之毒品交易後，尾隨被告至臺南縣
    麻豆鎮安東裡安業115之1號「麻豆釣蝦場」，向被告表明身
    份，被告自身上取出上開毒品丟棄於地，為警當場查扣；另
    3包為被告同日帶領警方至其位於臺南縣安定鄉中榮村許中
    營31之8號4樓之1租屋住處所查扣），及臺南縣警察局麻豆
    分局查獲涉嫌毒品危害防制條例毒品初步檢驗報告單、高雄
    市立凱旋醫院高市凱醫驗字第11345號濫用藥物成品檢驗鑑
    定書各1件可證（見南縣麻警偵字第0981001028號第189頁、
    98毒偵1937號第29-30頁、第35頁）。(5)被告所有供販賣毒
    品使用之聯絡工具0000000000門號行動電話（含SIM卡1張，
    ZTE廠牌，序號000000000000000，即附表三編號5）、00000
    00000門號行動電話（含SIM卡1張，序號000000000000000號
    ，即附表三編號6）各1支扣案。(6)臺南縣警察局麻豆分局98
    年9月2日搜索扣押筆錄（搜索處所：台南縣麻豆鎮安東里安
    業115-1號「麻豆釣蝦場」）及扣押物品目錄表（南縣麻警
    偵字第0981001028號卷第11至14頁），98年9月2日搜索同意
    書（搜索處所：臺南縣安定鄉中榮村許中營31-8號4樓之1被
    告租屋處）、搜索扣押筆錄及扣押物品目錄表（見南縣麻警
    偵偵字第0981001028號第16至20頁），暨查獲現場及扣案物
    品照片（見南縣麻警偵字第0981001028號第173至187頁）等
    相關證據，足資佐證。
  (三)是被告如附表二所示販賣第二級毒品甲基安非他命共10次之
    犯罪事實，亦均堪認定，應依法論科。
三、論罪科刑
  (一)論罪：
    被告業已供承每賣1千元海洛因或甲基安非他命可賺2到3百
    元自己吃，且販賣給別人的海洛因會摻入一些扣案的葡萄糖
    等語（見本院卷第107-108頁），足見被告有販賣營利之意
    圖至明。核被告如附表一販賣第一級毒品海洛因與謝正南5
    次、李文村1次，合計6次之行為，均係犯毒品危害防制條例
    第4條第1項之販賣第一級毒品罪，共6罪；又如附表二販賣
    第二級毒品甲基安非他命與邱忠良2次、李俊明2次、李春濺
    1次、謝健復5次，合計10次之行為，均係犯毒品危害防制條
    例第4條第2項之販賣第二級毒品罪，共10罪。檢察官就被告
    所為如附表一編號一之1.2.3.4.5所示販賣海洛因與謝正南
    之犯行，雖均認係犯幫助施用第一級毒品罪，然被告此部分
    犯行既經本院查明應構成販賣行為，而此部分起訴之基礎事
    實同一（即被告交付海洛因與謝正南並收取價金之事實），
    本院自得變更起訴法條，改依販賣第一級毒品罪論科。至被
    告販賣第一、二級毒品前後，各持有該毒品之低度行為，應
    為各當次販賣之高度行為所吸收，均不另論罪。又被告所犯
    上開販賣毒品等各罪，犯意各別，行為互殊，應分論併罰
  (二)刑之加重、減輕事由：
  1.查被告有如事實欄所載執行完畢之前科，有臺灣高等法院被
    告前案紀錄表載明可按，其受徒刑之執行完畢後，五年以內
    故意再犯本件有期徒刑以上之上開各罪，均為累犯，就其所
    犯如附表二所示販賣第二級毒品犯行，除法定刑無期徒刑部
    分，依刑法第65條第1項規定不得加重其刑外，其餘均應依
    刑法第47條第1項之規定加重其刑；至於被告所犯如附表一
    所示販賣第一級毒品犯行部分，除法定本刑為死刑或無期徒
    刑，依刑法第64條第1項及第65條第1項規定，不得加重外，
    其餘均應加重其刑。
  2.按犯第4條至第8條之罪於偵查及審判中均自白者，減輕其刑
    ，此復為毒品危害防制條例第17條第2項所明定。查被告所
    犯附表一編號二所示販賣第一級毒品罪及附表二所示販賣第
    二級毒品罪部分，其於偵查及審判中均自白犯罪，是被告此
    部分犯行，均應依毒品危害防制條例第17條第2項之規定減
    輕其刑。而附表一編號一販賣第一級毒品與謝正南部分，因
    被告於偵查中否認販賣毒品犯行，與毒品危害防制條例第17
    條第2項之規定未合，已如前述，此部分自不得減輕其刑。
  3.又按犯第4條至第8條、第10條或第11條之罪，供出毒品來源
    ，因而查獲其他正犯或共犯者，減輕或免除其刑，此為毒品
    危害防制條例第17條第1項所規定。而被告於附表一及附表
    二所示販賣毒品等案犯行為警查獲後，向警方供出其販賣之
    海洛因及甲基安非他命毒品來源，係向鄭錦賢所購得，因而
    查獲鄭錦賢涉嫌販賣第一級及第二級毒品案件，現於臺灣臺
    南地方法院檢察署檢察官另案偵辦中（99年度偵字第4723號
    ，鄭錦賢通緝中）等情節，亦經本院查明屬實，此有臺南縣
    警察局麻豆分局99年3月30日南縣麻警偵字第0990004249號
    函附被告警詢調查筆錄及犯罪嫌疑人鄭錦賢刑事案件報告書
    ，暨臺灣高等法院被告鄭錦賢前案紀錄表等在卷足憑（見原
    審卷第126至170頁）。是被告符合該條項得減輕其刑之規定
    。故就被告所犯附表一編號二及附表二所示犯行均應依毒品
    危害防制條例第17條第1項之規定再減輕其刑。
  4.綜上所述，被告如附表一編號一之1.2.3.4.5.犯行，有累犯
    加重及毒品危害防制條例第17條第1項供出毒品來源因而查
    獲其他正犯之減輕事由，爰依刑法第71條規定，先加（法定
    刑死刑、無期徒刑除外）後減輕其刑；被告如附表一編號二
    、附表二編號一至四之犯行，有累犯加重及均有2種刑之減
    輕事由（毒品危害防制條例第17條第2項偵查及審判中均自
    白及同條第1項供出毒品來源因而查獲其他正犯），爰依刑
    法第70條第1項、第71條規定先加（法定刑死刑、無期徒刑
    除外）後減，並遞減輕其刑。
四、撤銷改判理由：
  (一)原審以被告就附表一、二所示犯販賣第一、二級毒品犯行罪
    證已明確，因予論罪科刑，固非無見，惟1.按以營利為目的
    販入毒品，經多次販賣後，持有剩餘毒品被查獲，其各次販
    賣毒品行為，固應併合處罰。惟該持有剩餘毒品之低度行為
    ，應僅為最後一次販賣毒品之高度行為所吸收，不另論罪，
    故就該查獲之剩餘毒品，祇能於最後一次之販賣毒品罪宣告
    沒收銷燬，不得於各次販賣毒品罪均宣告沒收銷燬（最高法
    院99年度台上字第7號判決參照）。原判決於主文欄就附表
    一編號一所示5次販賣第一級毒品罪均諭知扣案第一級毒品
    海洛因2包均沒收銷燬之；就附表二編號一至三及編號四之
    1.至4.所示9次販賣第二級毒品罪均諭知扣案第二級毒品甲
    基安非他命7包均沒收銷燬之，與前揭最高法院判決意旨未
    合，容有未洽。2.又扣案夾鍊袋3包，經本院勘驗結果均為
    尚未使用過之夾鍊袋（見本院卷第102頁），應僅屬預備供
    販賣毒品所使用之物，尚非供販賣第一、二級毒品所使用之
    物，是此夾鍊袋3包應依刑法第38條第1項第2款規定沒收之
    ，原判決依毒品危害防制條例第19條第1項規定宣告沒收，
    亦有未洽。3.被告所犯如附表一所示販賣第一級毒品罪部分
    ，該罪法定刑死刑、無期徒刑部分，依法固不得加重，但毒
    品危害防制條例第4條第1項販賣第一級毒品罪，其法定刑除
    死刑、無期徒刑外，得併科新臺幣2千萬元以下罰金，則如
    有刑之加重事由，罰金部分仍得依法加重，原判決就被告因
    累犯應加重其刑事由，認罰金部分亦不得加重而併予排除加
    重事由，自有未當。另毒品危害防制條例第4條第2項販賣第
    二級毒品罪部分，其法定刑為「無期徒刑或七年以上有期徒
    刑，得併科新臺幣1千萬元以下罰金」，如有刑之加重事由
    ，則無期徒刑部分亦不得加重，但原判決因被告累犯而加重
    其刑時未予排除此部分而併予加重，亦有未當。被告上訴主
    張其所犯附表一編號一所示5罪應依毒品危害防制條例第17
    條第2項減輕其刑，其餘之罪原判決量刑過重，而指摘原判
    決不當，固無理由，但原判決此部分既有前開之違誤，自應
    由本院將原判決關於附表一、二及定應執行刑部分一併予以
    撤銷改判。
  (二)爰審酌被告未能戒絕革除施用毒品惡習，更進而販賣第一、
    二級毒品與其他施用者，實屬不該，並參酌其販賣毒品之次
    數、交易金額及數量，因此所獲取之利益，及對社會治安公
    益危害程度，暨兼衡其犯後坦承犯行，尚有悔意等一切情狀
    ，就其所犯附表一所示販賣第一級毒品、附表二所示販賣第
    二級毒品等各罪，分別量處如附表一、二所示之刑，並定其
    應執行刑如主文第2項所示，以示懲儆。
  (三)沒收
    (1)本件扣案如附表三編號1、2所示之海洛因共2包、甲基安
      非他命共7包，經鑑驗確定分屬第一級毒品海洛因及第二
      級毒品甲基安非他命無誤；又上開毒品之包裝袋係用以包
      裝毒品，防止裸露、逸出、潮濕，亦便於攜帶、持有、販
      賣，與袋內毒品不可分離，應與袋內毒品同視，一併依毒
      品危害防制條例第18條第1項前段規定，諭知沒收銷燬之
      。(2)扣案如附表三編號5、6所示之0000000000、00000000
      00門號行動電話各1支，則為被告所有供其聯絡販賣海洛
      因及甲基安非他命毒品之物；附表三編號7電子磅秤1台、
      葡萄糖1包及削尖吸管2支，均為被告所有供其販賣毒品之
      分裝器物，復均據其供明在卷（見原審卷第101頁），爰
      依毒品危害防制條例第19條第1項規定，宣告沒收。(3)又
      被告如附表一所示販賣第一級毒品海洛因所得財物，計10
      ,900元；附表二所示販賣第二級毒品甲基安非他命所得財
      物，計13,800元，均應依毒品危害防制條例第19條第1項
      之規定宣告沒收，如全部或一部不能沒收，應以其財產抵
      償之。(4)未使用之夾鍊袋3包，為被告所有，預備供販賣
      毒品所用，應依刑法第38條第1項第2款規定沒收之。(5)另
      扣案如附表三編號3所示之0000000000門號行動電話1支，
      被告於原審99年2月10日審理時雖供稱係其與上手鄭錦賢
      聯絡販入毒品之電話，然依據臺南縣警察局麻豆分局99年
      3月30日南縣麻警偵字第0990004249號函附被告供出毒品
      來源警詢調查筆錄記載（見原審卷第142至144頁），被告
      於警詢係供稱以0000000000門號行動電話與鄭錦賢聯絡販
      入毒品，並有相關通聯譯文可資參照（見原審卷第148頁
      ），顯示被告前揭審理所述尚屬非真，此外，復無證據證
      明上開0000000000門號與本案被告所為附表一、二販賣（
      販入與販出）犯行有關，爰不併予宣告沒收。至於扣案如
      附表三編號8所示行動電話SIM卡3張，與本案犯罪無關，
      附表三編號9所示之海洛因殘渣袋、注射針筒5支，則為被
      告施用第一級毒品海洛因有關之物，亦與本案被告所犯販
      賣第一、二級毒品無關，均據被告陳明在卷（見原審卷第
      101頁），亦不併於本案宣告沒收。
據上論結，應依刑事訴訟法第369條第1項前段、第364條、第299
條第1項前段，第300條，毒品危害防制條例第4條第1項、第2項
、第17條、第18條第1項前段、第19條第1項，刑法第11條、第47
條第1項、第51條第5款、第38條第1項第2款，判決如主文。
本案經檢察官郭珍妮到庭執行職務。
中    華    民    國    99    年    10    月    21    日
                  刑事第四庭    審判長法  官  吳志誠
                                      法  官  吳森豐
                                      法  官  彭喜有
以上正本證明與原本無異。
如不服本判決應於收受送達後10日內向本院提出上訴書狀，其未
敘述上訴理由者，並得於提起上訴後10日內向本院補提理由書（
均須按他造當事人之人數附繕本）「切勿逕送上級法院」。
                                      書記官  黃子起
中    華    民    國    99    年    10    月    25    日
99年度上訴字第738號被告甲○○違反毒品危害防制條例案件
附表一：被告甲○○販賣第一級毒品部分
┌───┬────┬──────┬──────┬────────┬─────┬────────┐
│編  號│購 買 者│犯 罪 時 間 │犯 罪 地 點 │交易金額(新臺幣)│刑之加重及│所犯罪名及宣告刑│
│      │        │            │            │                │減輕事由  │                │
├───┼────┼──────┼──────┼────────┼─────┼────────┤
│一    │謝正南  │1.98年7月10 │臺南縣安定鄉│謝正南以1000元向│毒品危害防│甲○○犯販賣第一│
│      │(共5次) │  日某時，  │港口村謝厝寮│甲○○購買海洛因│制條例第17│級毒品罪，累犯，│
│      │        │以0000000000│謝正南住處附│1次。           │條第1項減 │處有期徒刑拾陸年│
│      │        │號行動電話與│近          │                │輕（累犯）│。如附表三編號6 │
│      │        │謝正南聯絡。│            │                │。        │、7所示之物，均 │
│      │        │            │            │                │          │沒收；販賣第一級│
│      │        │            │            │                │          │毒品所得財物計新│
│      │        │            │            │                │          │臺幣壹仟元沒收，│
│      │        │            │            │                │          │如全部或一部不能│
│      │        │            │            │                │          │沒收時，以其財產│
│      │        │            │            │                │          │抵償之          │
│      │        │            │            │                │          │                │
│      │        ├──────┼──────┼────────┼─────┼────────┤
│      │        │2.98年7月11 │同上        │謝正南以1000元向│毒品危害防│甲○○犯販賣第一│
│      │        │  日某時，  │            │甲○○購買海洛因│制條例第17│級毒品罪，累犯，│
│      │        │以0000000000│            │1次。           │條第1項減 │處有期徒刑拾陸年│
│      │        │號行動電話與│            │                │輕（累犯）│。如附表三編號6 │
│      │        │謝正南聯絡。│            │                │。        │、7所示之物，均 │
│      │        │            │            │                │          │沒收；販賣第一級│
│      │        │            │            │                │          │毒品所得財物計新│
│      │        │            │            │                │          │臺幣壹仟元沒收，│
│      │        │            │            │                │          │如全部或一部不能│
│      │        │            │            │                │          │沒收時，以其財產│
│      │        │            │            │                │          │抵償之          │
│      │        │            │            │                │          │                │
│      │        ├──────┼──────┼────────┼─────┼────────┤
│      │        │3.98年7月12 │同上        │謝正南以4000元向│毒品危害防│甲○○犯販賣第一│
│      │        │  日某時    │            │甲○○購買海洛因│制條例第17│級毒品罪，累犯，│
│      │        │以0000000000│            │1次。           │條第1項減 │處有期徒刑拾陸年│
│      │        │號行動電話與│            │                │輕（累犯）│捌月。如附表三編│
│      │        │謝正南聯絡。│            │                │。        │號6、7所示之物，│
│      │        │            │            │                │          │均沒收；販賣第一│
│      │        │            │            │                │          │級毒品所得財物計│
│      │        │            │            │                │          │新臺幣肆仟元沒收│
│      │        │            │            │                │          │，如全部或一部不│
│      │        │            │            │                │          │能沒收時，以其財│
│      │        │            │            │                │          │產抵償之        │
│      │        │            │            │                │          │                │
│      │        │            │            │                │          │                │
│      │        ├──────┼──────┼────────┼─────┼────────┤
│      │        │4.98年7月21 │同上        │謝正南以2000元向│毒品危害防│甲○○犯販賣第一│
│      │        │  日某時    │            │甲○○購買海洛因│制條例第17│級毒品罪，累犯，│
│      │        │以0000000000│            │1次。           │條第1項減 │處有期徒刑拾陸年│
│      │        │號行動電話與│            │                │輕（累犯）│肆月。如附表三編│
│      │        │謝正南聯絡。│            │                │。        │號6、7所示之物，│
│      │        │            │            │                │          │均沒收；販賣第一│
│      │        │            │            │                │          │級毒品所得財物計│
│      │        │            │            │                │          │新臺幣貳仟元沒收│
│      │        │            │            │                │          │，如全部或一部不│
│      │        │            │            │                │          │能沒收時，以其財│
│      │        │            │            │                │          │產抵償之        │
│      │        │            │            │                │          │                │
│      │        │            │            │                │          │                │
│      │        ├──────┼──────┼────────┼─────┼────────┤
│      │        │5.98年7月23 │同上        │謝正南以2000元向│毒品危害防│甲○○犯販賣第一│
│      │        │  日某時    │            │甲○○購買海洛因│制條例第17│級毒品罪，累犯，│
│      │        │以0000000000│            │1次。           │條第1項減 │處有期徒刑拾陸年│
│      │        │號行動電話與│            │                │輕（累犯）│肆月。如附表三編│
│      │        │謝正南聯絡。│            │                │。        │號6、7所示之物，│
│      │        │            │            │                │          │均沒收；販賣第一│
│      │        │            │            │                │          │級毒品所得財物計│
│      │        │            │            │                │          │新臺幣貳仟元沒收│
│      │        │            │            │                │          │，如全部或一部不│
│      │        │            │            │                │          │能沒收時，以其財│
│      │        │            │            │                │          │產抵償之        │
│      │        │            │            │                │          │                │
│      │        │            │            │                │          │                │
├───┼────┼──────┼──────┼────────┼─────┼────────┤
│二    │李文村  │李文村於98年│臺南縣麻豆鎮│李文村以900元向 │毒品危害防│甲○○犯販賣第一│
│      │(1次)   │9月2日10時許│麻善大橋    │甲○○購買海洛因│制條例第17│級毒品罪，累犯，│
│      │        │以0000000000│            │1次。           │條第1項及 │處有期徒刑捌年。│
│      │        │門號行動電話│            │                │第2項遞減 │附表三編號1所示 │
│      │        │與甲○○之09│            │                │輕（累犯）│之第一級毒品海洛│
│      │        │00000000門號│            │                │。        │因，均沒收銷燬之│
│      │        │行動電話聯絡│            │                │          │；扣案如附表三編│
│      │        │，約定購買海│            │                │          │號5、7所示之物，│
│      │        │洛因1包，於 │            │                │          │均沒收；販賣第一│
│      │        │同日10時30分│            │                │          │級毒品所得財物計│
│      │        │許完成交易。│            │                │          │新臺幣玖佰元沒收│
│      │        │            │            │                │          │，如全部或一部不│
│      │        │            │            │                │          │能沒收時，以其財│
│      │        │            │            │                │          │產抵償之。      │
│      │        │            │            │                │          │                │
│      │        │            │            │                │          │                │
└───┴────┴──────┴──────┴────────┴─────┴────────┘
附表二：被告甲○○販賣第二級毒品部分
┌───┬────┬──────┬──────┬────────┬─────┬────────┐
│編號  │購買者  │犯罪時間    │犯罪地點    │交易金額及次數  │刑之加重及│所犯罪名及宣告刑│
│      │        │            │            │（新台幣）      │減輕事由  │                │
├───┼────┼──────┼──────┼────────┼─────┼────────┤
│一    │邱忠良  │1.邱忠良於98│臺南縣安定鄉│邱忠良以1600元向│毒品危害防│甲○○犯販賣第二│
│      │(共2次) │年8月8日13時│海寮村某加油│甲○○購買甲基安│制條例第17│級毒品罪，累犯，│
│      │        │18分35秒以09│站。        │非他命共1次。   │條第2項及 │處有期徒刑伍年陸│
│      │        │00000000門號│            │                │第1項遞減 │月。如附表三編號│
│      │        │行動電話與李│            │                │輕（累犯）│5、7所示之物，均│
│      │        │錦富之092208│            │                │。        │沒收；販賣第二級│
│      │        │1743門號行動│            │                │          │毒品所得財物計新│
│      │        │電話聯絡，約│            │                │          │臺幣壹仟陸佰元沒│
│      │        │定購買1600元│            │                │          │收，如全部或一部│
│      │        │甲基安非他命│            │                │          │不能沒收時，以其│
│      │        │，於同日14時│            │                │          │財產抵償之。    │
│      │        │20 分許與李 │            │                │          │                │
│      │        │錦富完成交易│            │                │          │                │
│      │        │。          │            │                │          │                │
│      │        ├──────┼──────┼────────┼─────┼────────┤
│      │        │2.邱忠良於98│臺南縣麻豆鎮│邱忠良以700 元向│毒品危害防│甲○○犯販賣第二│
│      │        │年8月21日19 │安正里天后宮│甲○○購買甲基安│制條例第17│級毒品罪，累犯，│
│      │        │時19分44秒以│旁倉庫      │非他命共1次。   │條第2項及 │處有期徒刑伍年貳│
│      │        │0000000000門│            │                │第1項遞減 │月。如附表(三)編號│
│      │        │號行動電話與│            │                │輕（累犯）│5、7所示之物，均│
│      │        │甲○○之0922│            │                │。        │沒收；販賣第二級│
│      │        │081743門號行│            │                │          │毒品所得財物計新│
│      │        │動電話聯絡，│            │                │          │臺幣柒佰元沒收，│
│      │        │約定購買700 │            │                │          │如全部或一部不能│
│      │        │元甲基安非他│            │                │          │沒收時，以其財產│
│      │        │命，於同日19│            │                │          │抵償之。        │
│      │        │時30分許與李│            │                │          │                │
│      │        │錦富完成交易│            │                │          │                │
│      │        │。          │            │                │          │                │
├───┼────┼──────┼──────┼────────┼─────┼────────┤
│二    │李俊明  │1.李俊明於98│臺南縣麻豆鎮│李俊明以2000元向│毒品危害防│甲○○犯販賣第二│
│      │(共2次) │年8月11日15 │某釣蝦場旁小│甲○○購買甲基安│制條例第17│級毒品罪，累犯，│
│      │        │時29分05秒至│廟          │非他命1次。     │條第2項及 │處有期徒刑伍年捌│
│      │        │同日16時04分│            │                │第1項遞減 │月。如附表三編號│
│      │        │15秒之間，持│            │                │輕（累犯）│5、7所示之物，均│
│      │        │續以00000000│            │                │。        │沒收；販賣第二級│
│      │        │70門號行動電│            │                │          │毒品所得財物計新│
│      │        │話與甲○○之│            │                │          │臺幣貳仟元沒收，│
│      │        │0000000000門│            │                │          │如全部或一部不能│
│      │        │號行動電話聯│            │                │          │沒收時，以其財產│
│      │        │絡，約定購買│            │                │          │抵償之。        │
│      │        │2000元甲基安│            │                │          │                │
│      │        │非他命，於同│            │                │          │                │
│      │        │日16時10分許│            │                │          │                │
│      │        │與甲○○完成│            │                │          │                │
│      │        │交易。      │            │                │          │                │
│      │        ├──────┼──────┼────────┼─────┼────────┤
│      │        │2.李俊明於98│同上。      │李俊明以2000元向│毒品危害防│甲○○犯販賣第二│
│      │        │年8月21日23 │            │甲○○購買甲基安│制條例第17│級毒品罪，累犯，│
│      │        │時18分13秒至│            │非他命1次。     │條第2項及 │處有期徒刑伍年捌│
│      │        │同日23時52分│            │                │第1項遞減 │月。如附表三編號│
│      │        │27秒之間，持│            │                │輕（累犯）│5、7所示之物，均│
│      │        │續以00000000│            │                │。        │沒收；販賣第二級│
│      │        │70門號行動電│            │                │          │毒品所得財物計新│
│      │        │話與甲○○之│            │                │          │臺幣貳仟元沒收，│
│      │        │0000000000門│            │                │          │如全部或一部不能│
│      │        │號行動電話聯│            │                │          │沒收時，以其財產│
│      │        │絡，約定購買│            │                │          │抵償之。        │
│      │        │2000元甲基安│            │                │          │                │
│      │        │非他命，李錦│            │                │          │                │
│      │        │富於同日23時│            │                │          │                │
│      │        │55 分許委託 │            │                │          │                │
│      │        │不知情之綽號│            │                │          │                │
│      │        │「阿田」友人│            │                │          │                │
│      │        │出面與李俊明│            │                │          │                │
│      │        │完成交易。  │            │                │          │                │
├───┼────┼──────┼──────┼────────┼─────┼────────┤
│三    │李春濺  │李春濺於98年│臺南縣麻豆鎮│李春濺以1000元向│毒品危害防│甲○○犯販賣第二│
│      │(共1次) │8月9日19時19│安業里安業15│甲○○購買甲基安│制條例第17│級毒品罪，累犯，│
│      │        │分57秒以0980│9號李春濺住 │非他命1次。     │條第2項及 │處有期徒刑伍年肆│
│      │        │082900門號行│處附近之安業│                │第1項遞減 │月。如附表三編號│
│      │        │動電話與李錦│國小        │                │輕（累犯）│5、7所示之物，均│
│      │        │富之00000000│            │                │。        │沒收；販賣第二級│
│      │        │43門號行動電│            │                │          │毒品所得財物計新│
│      │        │話聯絡，約定│            │                │          │臺幣壹仟元沒收，│
│      │        │購買1000元甲│            │                │          │如全部或一部不能│
│      │        │基安非他命，│            │                │          │沒收時，以其財產│
│      │        │於同年8月12 │            │                │          │抵償之。        │
│      │        │日14時許完成│            │                │          │                │
│      │        │交易。      │            │                │          │                │
├───┼────┼──────┼──────┼────────┼─────┼────────┤
│四    │謝健復  │1.謝健復於98│臺南縣麻豆鎮│謝健復以1000元向│毒品危害防│甲○○犯販賣第二│
│      │(共5次) │年8月13日15 │五王廟附近  │購買甲基安非他命│制條例第17│級毒品罪，累犯，│
│      │        │時42分48秒、│            │1次。           │條第1項及 │處有期徒刑伍年肆│
│      │        │15時47分36秒│            │                │第2項遞減 │月。如附表三編號│
│      │        │以0000000000│            │                │輕（累犯）│5、7所示之物，均│
│      │        │門號行動電話│            │                │。        │沒收；販賣第二級│
│      │        │與甲○○之09│            │                │          │毒品所得財物計新│
│      │        │00000000門號│            │                │          │臺幣壹仟元沒收，│
│      │        │行動電話聯絡│            │                │          │如全部或一部不能│
│      │        │，約定購買10│            │                │          │沒收時，以其財產│
│      │        │00元甲基安非│            │                │          │抵償之。        │
│      │        │他命，於同日│            │                │          │                │
│      │        │16 時許完成 │            │                │          │                │
│      │        │交易。      │            │                │          │                │
│      │        ├──────┼──────┼────────┼─────┼────────┤
│      │        │2.謝健復於98│臺南縣安定鄉│謝健復以2000元向│毒品危害防│甲○○犯販賣第二│
│      │        │年8月17日12 │海寮某加油站│甲○○購買甲基安│制條例第17│級毒品罪，累犯，│
│      │        │時50分52秒至│附近        │非他命1次 。    │條第2項及 │處有期徒刑伍年捌│
│      │        │同日13時53分│            │                │第1項遞減 │月。如附表三編號│
│      │        │56秒之間，持│            │                │輕（累犯）│5、7所示之物，均│
│      │        │續以00000000│            │                │。        │沒收；販賣第二級│
│      │        │05門號行動電│            │                │          │毒品所得財物計新│
│      │        │話與甲○○之│            │                │          │臺幣貳仟元沒收，│
│      │        │0000000000門│            │                │          │如全部或一部不能│
│      │        │號行動電話聯│            │                │          │沒收時，以其財產│
│      │        │絡，約定購買│            │                │          │抵償之。        │
│      │        │2000元甲基安│            │                │          │                │
│      │        │非他命，於同│            │                │          │                │
│      │        │日14時10分許│            │                │          │                │
│      │        │完成交易。  │            │                │          │                │
│      │        ├──────┼──────┼────────┼─────┼────────┤
│      │        │3.謝健復於98│臺南縣麻豆鎮│謝健復以2000元向│毒品危害防│甲○○犯販賣第二│
│      │        │8月19日12時0│糖廠附近    │甲○○購買甲基安│制條例第17│級毒品罪，累犯，│
│      │        │7分16秒至同 │            │非他命1次 。    │條第2項及 │處有期徒刑伍年捌│
│      │        │日12時44分56│            │                │第1項遞減 │月。如附表三編號│
│      │        │秒之間，持續│            │                │輕（累犯）│5、7所示之物，均│
│      │        │以0000000000│            │                │。        │沒收；販賣第二級│
│      │        │門號行動電話│            │                │          │毒品所得財物計新│
│      │        │與甲○○之09│            │                │          │臺幣貳仟元沒收，│
│      │        │00000000門號│            │                │          │如全部或一部不能│
│      │        │行動電話聯絡│            │                │          │沒收時，以其財產│
│      │        │，約定購買20│            │                │          │抵償之。        │
│      │        │00元甲基安非│            │                │          │                │
│      │        │他命，於同日│            │                │          │                │
│      │        │13 時許完成 │            │                │          │                │
│      │        │交易。      │            │                │          │                │
│      │        ├──────┼──────┼────────┼─────┼────────┤
│      │        │4.謝健復於98│臺南縣麻豆鎮│謝健復以500 元向│毒品危害防│甲○○犯販賣第二│
│      │        │8月19日22 時│「何娟檳榔攤│甲○○購買甲基安│制條例第17│級毒品罪，累犯，│
│      │        │40分13秒以09│」附近十字路│非他命1次。     │條第2項及 │處有期徒刑伍年貳│
│      │        │00000000門號│口          │                │第1項遞減 │月。如附表三編號│
│      │        │行動電話與李│            │                │輕（累犯）│5、7所示之物，均│
│      │        │錦富之092208│            │                │。        │沒收；販賣第二級│
│      │        │1743門號行動│            │                │          │毒品所得財物計新│
│      │        │電話聯絡，約│            │                │          │臺幣伍佰元沒收，│
│      │        │定購買500元 │            │                │          │如全部或一部不能│
│      │        │甲基安非他命│            │                │          │沒收時，以其財產│
│      │        │，於同日23時│            │                │          │抵償之。        │
│      │        │許完成交易。│            │                │          │                │
│      │        │            │            │                │          │                │
│      │        ├──────┼──────┼────────┼─────┼────────┤
│      │        │5.98年9月1日│台南縣安定鄉│謝健復以1000元向│毒品危害防│甲○○犯販賣第二│
│      │        │17時許，以09│港南村17鄰港│甲○○購買甲基安│制條例第17│級毒品罪，累犯，│
│      │        │00000000門號│口140 之43號│非他命1次       │條第2項及 │處有期徒刑伍年肆│
│      │        │行動電話與李│附近        │                │第1項遞減 │月。如附表三編號│
│      │        │錦富之092208│            │                │輕（累犯）│2所示之第二級毒 │
│      │        │1743門號行動│            │                │。        │品甲基安非他命，│
│      │        │電話聯絡    │            │                │          │均沒收銷燬之；附│
│      │        │            │            │                │          │表三編號5、7所示│
│      │        │            │            │                │          │之物，均沒收；販│
│      │        │            │            │                │          │賣第二級毒品所得│
│      │        │            │            │                │          │財物計新臺幣壹仟│
│      │        │            │            │                │          │元沒收，如全部或│
│      │        │            │            │                │          │一部不能沒收時，│
│      │        │            │            │                │          │以其財產抵償之。│
│      │        │            │            │                │          │                │
└───┴────┴──────┴──────┴────────┴─────┴────────┘
附表三：扣案物品
┌──┬───────────┬───────┬────────┐
│編號│物 品 名 稱 及 數 量  │ 查獲地點     │沒   收   與  否│
├──┼───────────┼───────┼────────┤
│1   │第一級毒品海洛因共2 包│甲○○位於臺南│均沒收銷毀之    │
│    │（檢驗前各淨重0.436公 │縣安定鄉中榮村│                │
│    │克、0.042公克；驗後各 │許中營31之8號4│                │
│    │淨重0.427公克、0.032公│樓租屋居所。  │                │
│    │克）                  │              │                │
├──┼───────────┼───────┼────────┤
│2   │第二級毒品甲基安非他  │其中4包在臺南 │均沒收銷毀之    │
│    │命共7包（檢驗前各淨重 │縣麻豆鎮安業  │                │
│    │0.742公克、0.182公克、│115之1號「麻豆│                │
│    │0.175公克、0.163公克、│釣蝦場」，由李│                │
│    │0.719公克、0.093公克、│錦富自身上取出│                │
│    │0.143公克；驗後各淨重 │丟置於地所查扣│                │
│    │0.713公克、0.172公克、│；其餘3包在李 │                │
│    │0.165公克、0.153公克、│錦富位於臺南縣│                │
│    │0.710公克、0.083公克、│安定鄉中榮村許│                │
│    │0.132公克）。         │中營31之8號4樓│                │
│    │                      │租屋居所查扣。│                │
├──┼───────────┼───────┼────────┤
│3   │玻璃球5個、安非他命吸 │在甲○○上開租│沒收            │
│    │食工具1組、瓦斯噴燈1  │屋居所查扣，為│                │
│    │具。                  │甲○○所有供其│                │
│    │                      │施用安非他命之│                │
│    │                      │器具。        │                │
├──┼───────────┼───────┼────────┤
│4   │0000000000門號行動電話│在上開「麻豆釣│不沒收          │
│    │1支（含SIM卡1張，ROMAX│蝦場」，自李錦│                │
│    │廠牌，序號000000000000│富身上查扣，無│                │
│    │993）                 │證據證明與本案│                │
│    │                      │犯罪有關。    │                │
├──┼───────────┼───────┼────────┤
│5   │0000000000門號行動電話│在上開「麻豆釣│沒收            │
│    │1支（含SIM卡1張，ZTE廠│蝦場」，自李錦│                │
│    │牌，序號00000000000000│富身上查扣，為│                │
│    │9）                   │供甲○○販賣毒│                │
│    │                      │品之聯絡工具。│                │
├──┼───────────┼───────┼────────┤
│6   │0000000000門號1支（含 │在甲○○上開  │沒收            │
│    │SIM卡1張，序號00000000│租屋居所查扣，│                │
│    │0000000號）           │為供甲○○販賣│                │
│    │                      │毒品之聯絡工具│                │
│    │                      │。            │                │
├──┼───────────┼───────┼────────┤
│7   │電子磅秤1台、葡萄糖1  │在甲○○上開  │均沒收          │
│    │包、夾鍊袋3包及削尖吸 │租屋居所查扣，│                │
│    │管2支。               │為供甲○○販賣│                │
│    │                      │毒品之分裝器物│                │
│    │                      │。            │                │
├──┼───────────┼───────┼────────┤
│8   │行動電話SIM卡3張      │在甲○○上開租│不併為沒收。    │
│    │（序號000000000000000 │屋居所查扣，無│                │
│    │、00000000000000、    │證據證明與本案│                │
│    │000000000000000）     │犯罪有關。    │                │
├──┼───────────┼───────┼────────┤
│9   │海洛因殘渣袋1個       │在甲○○上開租│不併為沒收。    │
│    │注射針筒5支           │屋居所查扣，與│                │
│    │                      │本案犯罪無關。│                │
└──┴───────────┴───────┴────────┘
附錄法條：
毒品危害防制條例第4條第1項、第2項
製造、運輸、販賣第一級毒品者，處死刑或無期徒刑；處無期徒
刑者，得併科新臺幣2千萬元以下罰金。
製造、運輸、販賣第二級毒品者，處無期徒刑或7年以上有期徒
刑，得併科新臺幣1千萬元以下罰金。

司法院資訊處製作；財團法人民間司法改革基金會備份。
